臺灣高等法院臺南分院刑事裁定　　　　　100年度抗字第366號
抗　告　人
即受判決人　梁秀珠
上列抗告人因聲請再審案件，不服臺灣臺南地方法院中華民國
100年10月25日裁定（100年度聲再字第10號）提起抗告，本院裁
定如下：
    主  文
抗告駁回。
    理  由
一、本件抗告意旨略以：原裁定以受判決人聲請再審，並未提出
    證據，而以受判決人聲請再審違背程序為由，駁回再審之聲
    請，惟受判決人聲請再審之證據即為：0000000000之電話不
    是被告的電話，所有之證據均在辯護意旨狀中云云，並提出
    辯護意旨狀。
二、按「有罪之判決確定後，有左列情形之一者，為受判決人之
    利益，得聲請再審︰一、原判決所憑之證物已證明其為偽造
    或變造者。二、原判決所憑之證言、鑑定或通譯已證明其為
    虛偽者。三、受有罪判決之人，已證明其係被誣告者。四、
    原判決所憑之通常法院或特別法院之裁判已經確定裁判變更
    者。五、參與原判決或前審判決或判決前所行調查之法官，
    或參與偵查或起訴之檢察官，因該案件犯職務上之罪已經證
    明者，或因該案件違法失職已受懲戒處分，足以影響原判決
    者。六、因發現確實之新證據，足認受有罪判決之人應受無
    罪、免訴、免刑或輕於原判決所認罪名之判決者。」、「前
    項第一款至第三款及第五款情形之證明，以經判決確定，或
    其刑事訴訟不能開始或續行非因證據不足者為限，得聲請再
    審」，刑事訴訟法第420條第1、2項定有明文。
三、經查：
(一)、受判決人聲請再審理由係以：
    抗告理由已詳細，於聲請再審也陳訴相關單位，沒做的事硬
    要人承認，來自原法官自由心證，不能憑李曉年欲把事情轉
    嫁予我與員警欲達業績而聽信其言。而當時有二個朋友知道
    案情，一個是南韋的實業楊總及朋友劉信佑也說認識我哥莊
    勝榮（國大）及李全教中常委，所以當下事情我並沒叫二位
    親戚處理，沒有做的事子虛烏有硬要判我以節省法官麻煩，
    我不排除上訴最高法院檢察署提非常上訴（台北），律師也
    清楚表達必須行為人有施以引誘媒介、容留等方法使對方因
    而與之發生性交結果罪名才成立，換言之，必須以結果犯為
    要件。
    判決書說不詳之費用，他連數字都講不出來，又說分700，
    胡說八道，警察為了取得業績叫他這樣講的。
    至於筆記本、日報表是文文要我幫忙寫，他說他沒空，文文
    約50歲，年齡資料我又不是市政人員當然沒有，又沒在查戶
    口補查，警察或法官會去問這種話，根本是三歲小孩、沒頭
    腦、自己想自己對、製造更多問題予被告。報表是另外放在
    家裡的，這份收到的報表確是文文的。
    判決理由中第二部分的多次是李曉年說的，他要急於脫罪報
    復我把刑事責任都推到我身上，他到警局，員警就把我兩隔
    開也不准我主動說話。
    行動電話是李主動向我借的，他說工作上須用到，我不疑有
    詐借他。
    0000000000電話並無證據顯示被告所刊又為何涉第29條之情
    事，根本法官亂咬法條，咬文嚼字我不懂，這根本是迎合警
    員，官官相護，硬判被告。如果要這硬判我就直接告原法官
    與檢察官（如果不還我清白的話）。我也會請求最高法院檢
    察署提非常上訴（檢察長黃士銘），檢察官根本是疼惜吳曉
    年，又不知當時我是誰家小孩又看人不夠重，子虛烏有的事
    ，一直要人硬逼上刑責，再蕭麗琍律師一定有跟他說，有趕
    快判一判，還說叫我去關一關幾個月就出來，一二庭後也叫
    我不要上訴恐嚇我說會加重刑責。別人家小孩死不完，律師
    為什麼自己不去關一關，沒做的事從頭到尾我都不承認，就
    是沒有，沒做的事要我承認，我寧去死。
    且0000000000電話申請人非被告所有，再91年3月29日之通
    聯未見有與證人黃建榮所使用的電話有通聯紀錄。警員太聽
    吳曉年自己使什麼事，我不知他搞妨害風化，員警根本是他
    男朋友，想要白上他又要抓業績，抓個替死鬼當我是替罪羔
    羊。這判決書裡面的內容都是吳曉年、員警在胡說八道，一
    個為做業績，一個脫罪。至於4千元是吳曉年說要還我錢，
    我本來說不用了，他硬要我載他去，我當時做房地產代銷新
    屋，一月業績夠20萬不成問題，不會去搞這小事，希望法官
    、檢察官還我清白，如果再怕麻煩，我只好上高檢，我是被
    害者，痛恨司法不公。警方不法採證已構成刑法第幾條罪證
    ，應給警方定罪而前二天，電視廣告新聞也由中央將修改憲
    法，改由娼有罪，嫖無罪，而這是吳曉年自己生活不檢點，
    又要加害於我，他自己有男友還謊稱沒有，還要文文幫他介
    紹男友，又要給我房地產的客戶借錢，從頭到尾根本無一可
    信、胡說八道，他身上沒錢又來我家借住、吃飯，我基於同
    情對他好，沒想到他卻加害於我。唉，真是人心隔肚皮，吳
    曉年的男朋友就是警察（可能）要害吳與我，男人是雄性動
    物，本來思想都隨時改變，就好比人今天吃A餐，明天想吃B
    餐，與今天想買屋，明天或會晚上睡一覺可能就不想買了。
    判決書第8頁上載既然後查無其他積極證據足認被告無罪，
    法官判決書又在條文上咬文嚼字說一些企圖使人犯罪的條列
    這樣對嗎？我再強調台灣史上有很多冤案誤判，我是被害者
    ，希望司法還我清白，再多的解釋都是多餘的。我只能投訴
    其他相關單位處理。如果再不能還我清白的話，希望檢察官
    、法官幫忙厘清。
    我不可能傻到自己開車去載曉年，如果一般都嘛請人載，有
    專人吧！就像有些詐騙集團他也會找車手假裝叫人幫他提款
    ，使人陷於錯誤（莫名其妙），文文就是詐騙集團出來的，
    我去吃飯他來找我搭訕認識的，我也不知50歲的文文他在幹
    嗎，竟叫我幫他抄一些報表，請我喝茶，他長怎樣我忘了91
    年法官有無詢問，如果有問太多了，因為問太多了一時心急
    或他文文長得圓圓臉、白白、高、胖子、160公分，穿洋裝
    （紅色）小白眼，臉像圓臉，問太多了又一堆人咬我，曉年
    又有好幾個男朋友，全部的人咬我一人，這我還講的過他們
    嗎？像有些招攬旅行社遊玩的老板也會假裝叫村子人去招攬
    人事後，沒出團錢拿走了，結果招攬的人卻吃上官司，而詐
    騙的人逃之夭夭，社會例子不勝枚舉；也有人招待去大陸或
    外國玩，結果說夾帶物卻回來毒品，被害人才知闖了大禍（
    在海關搜索時），所以我這件就是借人手機（好心）借人錢
    卻招來別人嫁禍報復。唉，真是無語問蒼天，希望法官、檢
    察官幫幫忙還我一個公道，我是一張白紙，為何陳建弘當初
    硬要判我，跟我八字、生肖不合，我投報到中央，沒做不要
    叫人承認，不承認就判人家等語。
(二)、經查上揭再審意旨，係對於檢察官起訴之犯罪事實所為之答
    辯，核其內容，與前揭刑事訴訟法第420條所規定之事由無
    一相符，又受判決人係經原審依刑法第231條第1項之罪，該
    罪係得上訴第三審之案件，是本案亦無刑事訴訟法第421條
    之適用，從而原審駁回受判決人再審之聲請，並無違誤，抗
    告意旨，以前揭事由指摘原裁定不當，為無理由，應予駁回
    。
三、據上論結，應依刑事訴訟法第412條，裁定如主文。
中    華    民    國   100    年    11    月    29    日
                  刑事第五庭    審判長法  官  楊明章
                                      法  官  黃國永
                                      法  官  趙文淵
以上正本證明與原本無異。
如不服本裁定，應於收受本裁定後五日內向本院提出抗告狀。
                                      書記官  呂宬樂
中    華    民    國   100    年    11    月    29    日